臺灣高等法院臺南分院刑事判決　　　　 96年度上訴字第729號
上　訴　人　臺灣臺南地方法院檢察署檢察官
被　　　告　錦通科技金屬有限公司（即原錦通科技行銷有限公
　　　　　　司）
被告兼上列
代　表　人　甲○○　女　45歲（民國○○年○月○日生）
　　　　　　　　　　身分證統一編號：Ｚ000000000號
　　　　　　　　　　住臺南市安南區○○○街86號
　　　　　　　　　　居臺南市○○路○段442號
上二人共同
選任辯護人　王有民律師
上列上訴人因被告違反著作權法案件，不服臺灣臺南地方法院95
年度訴字第1097號中華民國96年5月10日第一審判決（起訴案號
：臺灣臺南地方法院檢察署94年度偵字第11556號），提起上訴
，本院判決如下：
    主  文
原判決撤銷。
甲○○意圖銷售而擅自以重製之方法侵害他人之著作財產權，處
有期徒刑柒月，減為有期徒刑月又拾伍日，如易科罰金，以銀
元佰元即新台幣玖佰元折算壹日。
錦通科技金屬有限公司意圖銷售而擅自以重製之方法侵害他人之
著作財產權，科罰金新台幣拾萬元，減為罰金新台幣拾伍萬元
。
    事  實
一、甲○○係「錦通科技金屬有限公司」（按原為錦通科技行銷
    有限公司，於96年2月27日經更名登記，以下簡稱錦通公司
    ）及「泓信企業行」（營利事業登記證登記為泓信企業行，
    但對外則以「泓信企業社」為之，起訴書及原審判決載為「
    泓信企業社」）之負責人，以架設網頁販賣商品為其營業項
    目。甲○○明知NU-SKIN產品目錄內之圖片、文字，均係美
    商如新華茂股份有限公司台灣分公司（以下簡稱如新公司）
    享有圖形及語文著作財產權之著作，且錦通公司、泓信企業
    社均非如新公司之經銷商，竟基於銷售之意圖，自民國94年
    初某日起，未經取得著作財產權人如新公司之同意，在錦通
    公司所有之網頁上（網址為：http://www.jinton.com.tw）
    予以刊載，向不特定之人公開展示含有前揭圖、文著作之作
    品如附件所示，並以錦通公司、泓信企業社名義販售如新公
    司之商品，以此方法侵害如新公司之著作財產權。嗣經如新
    公司於94年3月間發現上情，以存證信函要求被告甲○○、
    錦通公司停止侵害行為，惟渠等均置之不理，至94年8月間
    始將相關圖片移除。
二、案經如新公司訴由臺灣臺南地方法院檢察署檢察官偵查起訴
    。
    理  由
一、訊據被告甲○○固坦承擔任錦通公司負責人，於94年1月14
    日起至94年9月28日止並係「泓信企業行」之負責人，被指
    訴侵害告訴人著作權之「傳銷聯合國」網站（網址為：http
    ://www.jinton.com.tw）原係被告錦通公司所有，但於93年
    10月1日起出售予案外人乙○○所有之「泓信企業行」，乙
    ○○於94年1月中旬將「泓信企業行」出售予被告甲○○，
    被告甲○○再於94年9月29日出售予案外人鄭婷尹。被告甲
    ○○、錦通公司雖曾於前揭網頁上張貼如新公司型錄等情，
    惟否認涉有違反著作權法犯行，辯稱：被告甲○○之夫高英
    宏原係如新公司之直銷商，雙方簽約之際，如新公司人員張
    恆德、陳淑芳即已告知可在網路上銷售，而其在網頁上張貼
    相關型錄之舉，係為銷售如新公司產品所用，並無不法之故
    意；另被告甲○○與錦通公司經告訴人通知後，已於93年8
    月間委請架設網站之柏飛公司將前揭網頁上，有關如新公司
    型錄之資料移除，告訴人所下載之文字、圖片應係柏飛公司
    因技術問題而未能全數移除之資料，被告甲○○與錦通公司
    並無侵犯如新公司著作權之故意；另前開網頁業已於93年10
    月1日出售予案外人乙○○，且並未再由錦通公司取得，是
    該網頁內容是否侵犯告訴人之著作權，均與錦通公司無涉。
    又被告於前揭網頁上所張貼之資料，係重製如新公司型錄上
    之照片與文字，不具原創性，應非著作權法保護之對象。另
    本件告訴人如新公司於93年3月3日業已知悉被告甲○○利用
    網路販售如新公司產品，並於前揭網頁上張貼如新公司前揭
    型錄上之資料，然告訴人如新公司遲至94年5月3日始具狀提
    出告訴，顯已逾越告訴期限，告訴人之告訴顯不合法等語。
二、程序方面：
（一）按告訴乃論之罪，其告訴應自得為告訴之人知悉犯人之時
      起，於6個月內為之，刑事訴訟法第237條第1項定有明文
      。又刑事訴訟法第237條第1項固規定告訴乃論之罪，其告
      訴應自得為告訴之人知悉犯人之時起，6個月內為之，但
      在連續犯由最初之行為知悉犯人時起，雖已逾6個月，而
      自知悉其最後之行為時起，尚未逾6個月者，仍得行使告
      訴權，最高法院25年度上字第6994號著有判例可資參照。
      查本件公訴人係以被告甲○○及被告錦通公司於94年3月
      至8月間，於前揭網頁上非法重製告訴人如新公司型錄上
      之文字、照片等資料，認上開被告涉犯違反著作權法之犯
      行等語。故公訴人所指被告甲○○、錦通公司前開犯行之
      終了日為94年8月間某日，而告訴人如新公司係於94年5月
      3日就被告甲○○、錦通公司前開犯行提出告訴，有其刑
      事告訴狀在卷可稽（參見臺灣臺北地方法院檢察署94年度
      他字第3244號卷第1頁），依上開法條規定及判例意旨所
      示，告訴人提出告訴之期間，尚未逾越6個月之告訴期間
      。
（二）次按被告以外之人於審判外之言詞或書面陳述，除法律有
      規定者外，不得作為證據，刑事訴訟法第159條第1項定有
      明文。查證人張恆德、陳淑芳二人於偵查中經檢察事務官
      詢問後所為之證述，係被告以外之人於審判外之陳述，且
      被告甲○○、錦通公司均不同意作為證據，而檢察官亦未
      證明前開證人於偵查中之陳述具有刑事訴訟法第159條之2
      所示「具有較可信之特別情況，且為證明犯罪事實存否所
      必要」之回復證據能力之外部情況要件，是前揭證人於偵
      查中之證述，應不得採為本案證據。
三、經查：
（一）被告甲○○於94年3月至同年8月間，係擔任被告錦通公司
      負責人等情，業據被告甲○○於原審偵審中及本院審理時
      供承在卷，而「錦通科技行銷有限公司」於96年2月27日
      經更名登記為「錦通科技金屬有限公司」等情，有經濟部
      公司基本資料查詢單、公司變更登記表及臺南巿政府核發
      錦通公司之營利事業登記證影本在卷可稽（參見臺灣臺北
      地方法院檢察署94年度偵字第12893號卷第182頁，本院卷
      第125、129-131頁）。又被告甲○○曾將告訴人如新公司
      型錄內部分文字與照片重製於錦通公司所有之網頁上（網
      址為：http://www.jinton.com.tw）等情，業據被告甲○
      ○於原審及本院審理時坦承在案，並有告訴人如新台灣公
      司產品目錄彩色影本，及前開網站下載資料各一份在案可
      參（參見原審卷第47、52頁，臺灣臺北地方法院檢察署94
      年度偵字第12893號卷第84-102頁、第121-155頁），是此
      部分事實應堪認定。
（二）被告甲○○辯稱：其夫高英宏加入告訴人如新公司之直銷
      系統時，曾獲得告訴人派遣與之接洽簽約事宜之陳淑芳、
      張恆德等人之同意，得以網路方式銷售，而其為高英宏之
      配偶，依照告訴人如新公司之規定，夫婦僅其一為告訴人
      之直銷商，另一人亦可擔任告訴人之直銷商，故其在前揭
      網頁上張貼告訴人產品型錄之文字、照片之舉，係屬其以
      網路銷售之合理使用範圍，並無侵犯告訴人之著作權云云
      。惟查證人證人張恆德、陳淑芳均並非告訴人如新公司之
      職員，僅係告訴人之直銷商，有其二人與如新公司產品訂
      購協議書二件在卷可憑（參見臺灣臺北地方法院檢察署94
      年度偵字第11556號卷第89-93頁）。證人張恆德於原審審
      理時結證稱：被告甲○○之夫高英宏曾在高雄會場處提出
      微軟公司與安麗公司合作之資料，詢問其能否以網路販售
      時，其曾告知將會轉告告訴人如新公司，但其知悉告訴人
      如新公司不可能同意，故其事後曾勸高英宏勿以網路方式
      販售等語（參見原審卷二第115頁）。另證人陳淑芳於原
      審審理時亦結證稱：被告甲○○與證人高英宏於加入告訴
      人之直銷系統時，其並未承諾可在網路上銷售，亦未曾承
      諾可將如新公司之產品說明、照片等著作張貼於網路上使
      用等語（參見原審卷二第9頁）。復參以被告甲○○亦坦
      承證人張恆德、陳淑芳等人所為可以網路方式銷售之承諾
      ，並未以書面為之等語。是被告甲○○辯稱：其等加入告
      訴人直銷系統時，即已經證人張恆德、陳淑芳之承諾得以
      網路方式銷售告訴人如新公司產品云云，是否屬實，已非
      無疑。又告訴人於93年3月3日，即已因被告甲○○與證人
      高英宏以網路銷售方式違反其內部規定而終止證人高英宏
      之直銷資格，經證人高英宏申訴後，復於同年6月15日發
      函告知撤銷其直銷資格確定等情，業有被告提出之如新公
      司93年6月15日函及譯文各一份（參見臺灣臺北地方法院
      檢察署94年度偵字第11556號卷第58-61頁）。從而，縱認
      證人張恆德、陳淑芳曾以口頭承諾被告甲○○得以網路方
      式銷售告訴人如新公司之產品，然被告甲○○至遲於93年
      6月15日即應知悉告訴人如新公司拒絕其與證人高英宏等
      所為藉用網路方式出售告訴人如新公司產品之銷售行為，
      然其仍於94年3月至8月間藉網路銷售為名，在前揭網頁上
      張貼、重製告訴人型錄上之文字及照片等資料，實難諉稱
      誤認業已獲得授權。被告甲○○前開所辯，尚無可採。
（三）證人即為被告錦通公司架設前揭網頁之柏飛公司負責人李
      恆璋於原審審理時結證稱：被告錦通公司於94年初曾委請
      其刪除前揭網頁上之有關安麗公司之資料等語（參見原審
      卷一第116頁），足見被告錦通公司當時雖曾委請柏飛公
      司刪除前開網頁之部分資料，但所委託刪除者，並非如新
      公司之產品目錄。雖證人李恆璋於當日庭訊經被告辯護人
      詰問時，改稱曾受被告委託刪除如新公司產品目錄云云，
      惟觀證人李恆璋當日證述之過程，辯護人先以開放式之詰
      問方式詰問證人李恆璋：被告錦通公司委請刪除之資料為
      何時？證人李恆璋先行證稱係安麗公司之產品等語，經辯
      護人再次詢問是否被告委請其刪除如新公司產品時，證人
      李恆璋猶證稱：應該是安麗產品的目錄等語，嗣再經辯護
      人詢問94年8月份有無通知其刪除如新公司的產品時，證
      人李恆璋始稱：印象中有云云（參見原審卷二第116頁）
      。查依上開證人李恆璋回答過程可知，被告錦通公司委請
      證人李恆璋刪除之資料應係安麗公司之產品目錄而非如新
      公司型錄所載照片及文字等資料。證人李恆璋事後證稱曾
      受被告甲○○委請刪除如新公司產品資料云云，僅係因應
      辯護人之詢問而為之回答。參以被告錦通公司於本案前之
      93年間，亦曾因在網頁上重製安麗公司產品型錄之照片而
      經安麗公司對之提出告訴，嗣因雙方和解，由安麗公司撤
      回告訴，並經臺灣臺北地方法院以93年訴字第745號為公
      訴不受理判決在案等情，有前開案件起訴書及臺灣高等法
      院被告前案紀錄表在卷可稽。依此，被告李恆璋所證稱被
      告委請其刪除之資料係安麗公司等語，應屬事實，而非口
      誤所致。另告訴人於94年4月22日下載前揭之網頁上資料
      上，仍存有告訴人如新公司之產品目錄文字與圖片等資料
      （參見臺灣臺北地方法院檢察署94年度偵字第11556 號卷
      第124-155頁）。而證人李恆璋於原審審理時，當庭審視
      前開資料時，亦結證稱：前開資料係正常網頁而非搜尋資
      料之畫面等語（參見原審卷二第118頁）。綜合以上所述
      ，堪認被告甲○○及被告錦通公司雖曾委請證人李恆璋刪
      除其等所設置前揭網頁上之資料，然所委請刪除者，係有
      關安麗公司之產品資料而非本件告訴人如新公司之產品型
      錄內之照片及文字。是被告甲○○、錦通公司辯稱：94年
      初即已委請柏飛公司刪除網頁上有關告訴人之資料，但因
      技術上之問題，僅刪除網頁前台之資料，而未刪除資料庫
      裡之資料，以致以搜尋方式仍得查到告訴人之資料，其等
      並無侵害告訴人如新公司著作權故意之辯詞，與事實不符
      ，尚無可採。
（四）另查依卷附臺南巿政府核發之營利事業登記證所載，被告
      錦通公司係於90年2月6日經臺南巿政府核准設立，其營業
      所在地係設於臺南市○○路○段442號1樓，而「泓信企業
      行」係獨資商號，於93年9月6日經臺南巿政府核准由乙○
      ○獨資設立，其營業所在地係設於臺南市○○路○段442號
      2樓，於94年1月14日「泓信企業行」之獨資商號移轉登記
      由甲○○為負責人，又於94年9月29日「泓信企業行」之
      獨資商號再移轉登記由鄭婷尹為負責人（參見本院卷第12
      5-128頁）。被告錦通公司辯稱：「傳銷聯合國」網站（
      網址為：http://www.jinton.com.tw）原係該公司所有，
      但於93年10月1日起以新台幣（下同）5千元代價出售予案
      外人乙○○獨資之「泓信企業行」，有其買賣合約書及統
      一發票影本在卷可佐（參見原審卷第65-66頁），並經證
      人乙○○於本院審理時結證在卷。惟查：
      (一)證人乙○○於本院經交互詰問證稱：甲○○是伊太太的
        大姊。因當時甲○○說她最近很忙，忙不過來，伊才向
        錦通公司購買網站。購買的價錢為5千元。因為是親屬
        的關係所以才為5千元。伊購買網站後，因伊不懂電腦
        ，由伊之子林逸翔管理。後來因為麻煩，又沒有什麼利
        潤，因此伊做了三個月之後，就賣還給甲○○，價錢也
        是5千元，但沒有寫合約書。總共的營業額大約兩、三
        萬元而已。因為伊不太了解訂貨、出貨，都是被告甲○
        ○慢慢的教伊，幫忙伊。「泓信企業行」由伊申請設立
        的，在93年9月底設立的，營業項目是日常用品及保養
        品買賣，資本額伊忘記了。因為伊有兩間商行，除了「
        泓信企業行」之外，還有鈺彬企業社，鈺彬是做便利商
        店所用。因為「泓信企業社」除了作網站外，沒有其他
        用途，所以就送給被告甲○○使用，並無代價。（本院
        問：你既然對於網站不了解，為何要向甲○○購買網站
        ？）因為甲○○來伊家聊天說她很忙，忙不過來。伊開
        便利商店，如上網去看是否能夠增加伊的業績，所以才
        向甲○○購買網站，都是伊小孩幫伊上網去看。（本院
        再問：你剛剛說「泓信企業行」是你送給被告甲○○去
        營運，並無代價對否？）對的等語（見本院卷第276-27
        8頁）。
      (二)被告甲○○亦承認乙○○有以5千元向錦通公司購買網
        站。後來也是以5千元買回該網站。因為乙○○已經不
        想做了，他前後共做三個多月。不知道乙○○會不會上
        網。「泓信企業行」與渠無關係。有向乙○○購買「泓
        信企業行」，是與網站一起購買。乙○○向渠購買網站
        由他小孩幫忙處理。當時投資網站渠知道的部分大約花
        費1、20萬元左右，另外是渠先生投資的花費。（檢察
        官問：為何你以5千元的價格賣給乙○○？）因為渠認
        為乙○○是自己的妹婿，也是自己的人。所以才賣給他
        5千元。（檢察官問：你出售網站之後，有無再用「錦
        通公司」的電話來協助「泓信企業行」處理進貨及出貨
        之事情？）有的。（檢察官問：為何三個月內，你又將
        網站買回，代價為何，有無合約？）沒有合約，因為當
        時乙○○不想做了，渠向乙○○買回的代價也是5千元
        。（檢察官問：你剛剛說你忙不過來，才賣給乙○○，
        既然你忙不過來，又有時間去教導乙○○？）再忙的時
        間，我們也會有幾分鐘去告訴他等語（見本院卷第279-
        281頁）。
      (三)告訴人補具告訴理由稱：於94年4月22日由臺灣臺北地
        方法院公證人趙原孫親自體驗下載之「傳銷聯合國」網
        頁資料，載明總公司地址為「台南巿北安路四段442號
        」、電話號碼：00-0000000、傳真號碼：00-0000000，
        而自經濟部網站所查詢之公司基本資料，設址於「台南
        巿北安路四段442號」者，係「錦通科技行銷有限公司
        」（現已變更為錦通科技金屬有限公司），再自經濟部
        國際貿易局就錦通公司登記之資料，其電話號碼為「00
        -0000000」、傳真號碼為「00-0000000」，均與上開「
        傳銷聯合國」網站所示聯絡資料相同，而認為「傳銷聯
        合國」網站實際上仍為被告錦通公司所有，由錦通公司
        經營，有其提出告證4、告證6為證（見本院卷第169頁
        以下，及12893號偵卷第116頁以下、171、181-182頁）
        。查上開「傳銷聯合國」網頁資料既係經法院公證人親
        自體驗下載，自堪信為真正，又錦通公司之上開公司基
        本資料，係自經濟部網站或自錦通公司向經濟部國際貿
        易局登記所查得之資料，且為被告所不爭，亦可信為真
        實。再比對上開證人乙○○之證述及被告甲○○之供述
        ，有下列疑點：(1)證人乙○○證稱其不懂電腦，因為甲
        ○○向伊說她很忙，忙不過來，竟以5千元向錦通公司
        購買網站？(2)而錦通公司當時投資網站就甲○○所知部
        分已花費一、二十萬元左右，另有其先生投資的花費，
        竟以5千元賣予不懂電腦之乙○○？(3)又證人乙○○既
        花費時間、金錢才設立「泓信企業行」，竟稱後來沒有
        其他用途，就無代價送給甲○○使用？(4)被告甲○○既
        因忙不過來，才將網站賣給乙○○，何以又有時間去教
        導乙○○？(5)被告甲○○於出售網站之後，仍有以「錦
        通公司」的電話來協助「泓信企業行」處理進貨及出貨
        之事情！(6)被告甲○○後來仍以5千元買回該網站，係
        因為乙○○已經不想做。而此部分並無合約為證？等等
        與一般常情常理相違之情事。再核諸被告錦通公司及「
        傳銷聯合國」之營業所地址均為「台南巿北安路四段44
        2號」、電話號碼、傳真號碼均相同，自足認「傳銷聯
        合國」網站實際上仍為被告錦通公司所有並經營，被告
        錦通公司及甲○○雖否認此事實，不可採信。
（五）告訴人主張其係如新集團在台灣之專屬經銷商，所有如新
      集團產品均透過告訴人加以經銷。如新集團之直銷系統與
      一般商店銷售不同，是透過多層次傳銷方式（人與人的介
      紹與銷售）將如新之產品透過銷售媒介直接將產品服務的
      訊息提供給消費者，故產品型錄在此種特殊的企業經營型
      態上扮演提供產品訊息並引發消費者慾望之重要角色，乃
      直銷產業經營良否不可或缺之關鍵性成功因素。告訴人每
      年均投入大量人力、物力及資金精心設計產品型錄（參見
      告上證1、2），不論是在圖片、文字、排版及印刷上，均
      務求盡善盡美及賞心悅目，全冊高達數十頁，非一般賣場
      ＤＭ所能比擬等語（參見本院卷第72-91頁）。經詳觀告
      訴人之產品型錄內頁，在圖片部分，除為使消費者一目了
      然系列產品，將產品實物透過專業攝影技巧拍攝製作縮圖
      予以呈現外，另就整體美感於適當位置穿插不同照片，所
      有圖片均係就被攝影對象之構圖、擺放位置或方式、姿勢
      、角度、光線、陰影變化、立體感等為考量後拍攝，自應
      具有原創性。又產品型錄之文字部分，亦是告訴人精心作
      成，在產品縮圖旁逐一說明該產品之成分、特性、功能及
      使用方法，並於照片及插圖輔以相當之文字說明或介紹。
      該等文字應係用心思考所作，亦有一定篇幅，應足以表現
      出創作者之個性與獨特性，自符合著作權法保護之對象。
      且按消費者保護法第4條規定，企業經營者對於其提供之
      商品或服務，應重視消費者之健康與安全，並向消費者說
      明商品或服務之使用方法，維護交易之公平，提供消費者
      充分與正確之資訊，及實施其他必要之消費者保護措施。
      第24條第1項又規定，企業經營者應依商品標示法等法令
      為商品或服務之標示。而所謂商品標示，係指企業經營者
      在商品陳列販賣時，於商品本身、內外包裝、說明書所為
      之表示，商品標示法第4條亦有明文。故對於企業經營者
      提供消費者關於商品或服務之使用方法等資訊之說明書、
      標籤或貼紙，如意圖銷售或出租，擅自以重製之方法侵害
      其著作財產權者，或擅自以改作之方法侵害他人之著作財
      產權者，不論其重製或改作於商品本身、內外包裝、或附
      隨於商品，均應分別情形論以修正前著作權法第91條第2
      項或第92條之罪，復有最高法院92年台上字第6428號判決
      影本在卷可參（見本院卷第198頁）。
（六）綜上所述，被告錦通公司、甲○○本案犯行之事證明確，
      其二人否認犯罪之辯解，並不足採。
四、按行為後法律有變更者，適用行為時之法律。但行為後之法
    律有利於行為人者，適用最有利於行為人之法律，現行刑法
    第2條第1項定有明文。被告行為後，刑法已於94 年2月2日
    修正公布，並於95年7月1日施行，又參酌最高法院第8次刑
    事庭會議決議，現行刑法第2條第1項之規定，係規範行為後
    法律變更所生新舊法律比較適用之準據法，於新刑法施行後
    ，應適用新刑法第2條第1項之規定，本於統一性及整體性原
    則，綜其全部罪刑之結果，為「從舊從輕」之比較。本案關
    於新舊法比較及法律之適用，分述如下：
（一）刑法第41條經修正，修正前第41條第1項前段規定：「犯
      最重本刑為5年以下有期徒刑以下之刑之罪，而受6個月以
      下有期徒刑或拘役之宣告，因身體、教育、職業、家庭之
      關係或其他正當事由，執行顯有困難者，得以1元以上3
      元以下折算1日，易科罰金。」，又其行為時之易科罰金
      折算標準，依修正前罰金罰鍰提高標準條例第二條前段（
      現已刪除）規定，就其原定數額提高為1百倍折算1日，則
      被告行為時之易科罰金折算標準，應以銀元3百元折算1日
      ，經折算為新臺幣後，應以新臺幣9百元折算1日。而修正
      後刑法第41條第1項前段則規定：「犯最重本刑為5年以下
      有期徒刑以下之刑之罪，而受6個月以下有期徒刑或拘役
      之宣告者，得以新臺幣1千元、2千元或3千元折算1日，易
      科罰金。」，比較修正前、後之易科罰金折算標準，以95
      年7月1日施行前之規定，為較有利於被告甲○○，則應依
      刑法第2條第1項前段，適用修正前刑法第41條第1項前段
      規定，定其折算標準。
（二）又刑法第55條牽連犯之規定，業於94年2月2日修正公布刪
      除，並於95年7月1日施行，本案被告甲○○之犯行，係犯
      著作權法第91條第2項及第92條之罪而有牽連犯關係，因
      被告行為後刑法業已刪除牽連犯之規定，如按新刑法應以
      數罪併罰予以論處。經比較新、舊法結果，依刑法第2條
      第1項前段規定，應以適用較有利於被告之行為時法律即
      修正前之刑法第55條牽連犯之規定予以論罪。
五、核被告甲○○所為係犯著作權法第91條第2項意圖銷售而擅
    自以重製之方法侵害他人之著作權及第92條之罪，所犯二罪
    間有方法目的之牽連關係，應依修正前刑法第55條牽連犯規
    定，從一重之著作權法第91條第2項處斷。被告錦通公司並
    應依同法第101條第1項之規定科處罰金刑。原審未予詳查，
    而認被告均無罪，乃有未當，檢察官上訴指摘原判決不當，
    為有理由，自應由本院予以撤銷改判，以期適法。爰審酌被
    告甲○○為圖己利，在網站上侵害告訴人之著作權，犯後飾
    詞否認，態度非佳，被告錦通公司係法人，告訴人可能因之
    而受之損害，及兩造之身分、地位，犯罪之目的、方法等一
    切情狀，就被告甲○○、被告錦通公司分別量處如主文所示
    之刑，又被告甲○○、錦通公司犯罪時間均在96年4月24日
    以前，所犯前開之罪合於中華民國96年罪犯減刑條例所定之
    減刑條件，併依法減為其刑二分之一，其中被告甲○○部分
    並諭知所科刑減刑為有期徒刑三月又十五日及諭知易科罰金
    之折算標準。
據上論結，應依刑事訴訟法第369條第1項前段、第364條、第299
條第1項前段，刑法第11條前段、修正前刑法第55條、第41條，
著作權法第91條第2項、第92條、第101條第1項，中華民國96年
罪犯減刑條例第2條第1項第3款、第7條、第9條，判決如主文。
本案經檢察官林炎昇到庭執行職務。
中　　華　　民　　國　　96　　年　　12　　月　　25　　日
                  刑事第一庭    審判長法　官  黃崑宗
                                      法　官  夏金郎
                                      法　官  王明宏
以上正本證明與原本無異。
錦通公司不得上訴。
其餘部分，如不服本判決應於收受本判決後十日內向本院提出上
訴書狀，其未敘述上訴之理由者並得於提起上訴後十日內向本院
補提理由書（均須按他造當事人之人數附繕本）。
　　　　　　　　　　　　　　　　　　　書記官  黃全忠
中　　華　　民　　國　　96　　年　　12　　月　　25　　日
附錄本判決論罪科刑法條：
著作權法第91條第2項：
意圖銷售或出租而擅自以重製之方法侵害他人之著作財產權者，
處6月以上五年以下有期徒刑，得併科新臺幣20萬元以上2百萬元
以下罰金。
著作權法第92條：
擅自以公開口述、公開播送、公開上映、公開演出、公開傳輸、
公開展示、改作、編輯、出租之方法侵害他人之著作財產權者，
處3年以下有期徒刑、拘役、或科或併科新臺幣75萬元以下罰金
。
